【裁判字號】    99,聲,4
【裁判日期】    990107
【裁判案由】    通知受擔保利益人行使權利
【裁判全文】
臺灣新竹地方法院民事裁定                 99年度聲字第4號
聲  請  人  中國信託商業銀行股份有限公司
法定代理人  乙○○○○
相  對  人  甲○○
上列當事人間因假扣押供擔保強制執行事件，聲請人聲請通知相
對人限期行使權利，本院裁定如下：
    主  文
相對人應於本裁定送達後二十日內，就其因本院民國九十四年度
執全字第一二三五號假扣押執行所受之損害，向聲請人行使權利
，並向本院提出為行使權利之證明。
聲請費用由相對人負擔。
    理  由
一、按訴訟終結後，法院得依供擔保人之聲請，通知受擔保利益
    人於一定期間內行使權利並向法院為行使權利之證明，民事
    訴訟法第104 條第1項第3款後段定有明文。此項規定，於其
    他依法令供訴訟上之擔保者準用之，同法第106 條規定甚明
    。另所謂「訴訟終結」，固應從廣義解釋，包括撤銷假扣押
    或假處分裁定及執行程序終結在內。惟強制執行法第132 條
    已於民國85年10月9日修正增列第3項規定債權人收受假扣押
    或假處分裁定後已逾30日者不得聲請執行。故假扣押或假處
    分之供擔保人，於法院撤銷假扣押或假處分之執行後，如該
    假扣押或假處分裁定已逾上開30日期間而不得聲請執行時，
    自不因供擔保人未聲請撤銷假扣押或假處分裁定，而影響其
    依民事訴訟法第106條準用同法第104 條第1項規定行使定期
    催告及返還擔保物之權利，最高法院88年台抗字第682 號裁
    判要旨可資參照。
二、本件聲請意旨略以：聲請人依銀行法及金融機構合併法規定
    ，於民國96年9月8日與花蓮區中小企業銀行股份有限公司（
    下稱花蓮區中小企業銀行）合併，聲請人為合併後之存續公
    司，依法概括承受花蓮區中小企業銀行相關業務及一切權利
    義務，合先敘明。聲請人與相對人間之給付借款假扣押事件
    ，聲請人前遵本院94年度裁全字第2285號民事裁定，為擔保
    假扣押之實施，提供91年度甲類第8 期中央政府建設公債（
    登錄債券），面額計新臺幣100,000元為擔保金，並以本院
    94年度存字第1582號擔保提存事件提存後，聲請對相對人之
    財產實施強制執行在案。嗣因本件假扣押執行之標的已分別
    於本院94年度執字第8725號清償借款事件中拍定，及於97年
    度執字第18113 號清償票款事件中由應買人買受，聲請人並
    撤回假扣押之執行，執行程序業已終結，爰依據民事訴訟法
    第104 條第1項第3款後段之規定請求本院通知相對人於一定
    期限內行使權利或向本院為行使權利之證明等語，並提出本
    院94年度裁全字第2285號假扣押裁定、94年度存字第1582號
    提存書、本院民事執行處94年12月14日新院雲94執全莊字第
    1235號函、95年5月2日新院雲94執全字第1235號函、98年12
    月7日新院雲97執曾字第18113號函、94年度執字第8725號分
    配表、97年度執字第18113 號分配表、行政院金融監督管理
    委員會函等文件影本為證。
三、經查，聲請人主張之事實，業經本院審核聲請人所提出之前
    開證物及依職權調閱94年度裁全字第2285號假扣押事件、94
    年度執全字第1235號假扣押執行事件、94年度存字1582號提
    存事件、94年度執字第8725號清償借款事件及97年度執字第
    18113 號清償票款事件等卷宗，核與聲請人前開所述相符。
    次查本件假扣押執行程序，既經聲請人即債權人撤回假扣押
    之執行，而前開假扣押裁定亦因逾聲請人收受後30日期間而
    不得再聲請執行，則參諸前述，本件假扣押之執行程序自已
    終結，符合廣義的訴訟終結要件，從而，聲請人聲請通知相
    對人限期行使權利，核與首揭規定相符，自應予准許。
四、依民事訴訟法第95條、第78條，裁定如主文。
中    華    民    國    99    年    1     月    7     日
                  民事第二庭    法  官  梁智賢
以上正本係照原本作成。
如對本裁定抗告，須於裁定送達後10日內向本院提出抗告狀。
中    華    民    國    99    年    1     月    7     日
                                書記官  黃詩傑

司法院資訊處製作；財團法人民間司法改革基金會備份。
